【裁判字號】    97,台上,1867
【裁判日期】    970501
【裁判案由】    公共危險
【裁判全文】
最高法院刑事判決            九十七年度台上字第一八六七號
上 訴 人  甲○○
上列上訴人因公共危險案件，不服台灣高等法院中華民國九十七
年一月三十一日第二審判決（九十六年度交上訴字第二一二號，
起訴案號：台灣板橋地方法院檢察署九十六年度偵字第九七一一
號），提起上訴，本院判決如下：
    主  文
上訴駁回。
    理  由
按刑事訴訟法第三百七十七條規定，上訴於第三審法院，非以判
決違背法令為理由，不得為之。是提起第三審上訴，應以原判決
違背法令為理由，係屬法定要件。如果上訴理由書狀並未依據卷
內訴訟資料，具體指摘原判決不適用何種法則或如何適用不當，
或所指摘原判決違法情事，顯與法律規定得為第三審上訴理由之
違法情形，不相適合時，均應認其上訴為違背法律上之程式，予
以駁回。本件原判決認定上訴人甲○○於民國九十五年七月二十
七日下午五時五十分許，駕駛小客車沿台北縣中和市○○路往南
勢角方向行駛，途經中和市○○路近中興街口時，本應注意車前
狀況，並隨時採取必要之安全措施，亦無不能注意之情事，仍疏
未注意，貿然追撞同向前方李錦華所騎之機車，造成李錦華人車
倒地，致其上肢、臉、頭皮及頸部等處挫傷（過失傷害部分，另
判決公訴不受理）。上訴人於肇事後，僅稍作停留，旋即駕車逃
逸等情，爰維持第一審論處上訴人駕駛動力交通工具，致人受傷
而逃逸罪刑部分之判決，駁回其於第二審之此部分上訴，已綜合
全部卷證資料，敘明其所憑之證據及認定之理由，從形式上觀察
，並無判決違背法令之情形存在。再查上訴人駕車肇事後逃逸之
原因為何？是否因毒品案件通緝中，恐遭警方緝獲而逃逸？不影
響其犯罪之成立，判決內已加說明。而關於刑之量定，原判決亦
以上訴人之責任為基礎，詳酌刑法第五十七條各款所列事項等一
切情狀，量處適當之刑，並依中華民國九十六年罪犯減刑條例之
規定予以減刑，既未逾法定刑度，復無失出失入之情形，不生違
背法令之問題。上訴意旨仍執陳詞辯解，泛稱上訴人肇事後，即
下車向被害人表示願送其就醫，但被害人執意報警，奈上訴人因
毒品案件遭通緝，恐遭警方緝獲，才不得已離開現場，並非故意
逃避，嗣已與被害人和解，原判決仍量處有期徒刑十月，實難甘
服等語，漫就判決內已明白論斷之事項，憑己見為空泛指摘，均
與法律規定得為第三審上訴理由之違法情形，不相適合。其上訴
為違背法律上之程式，應予駁回。
據上論結，應依刑事訴訟法第三百九十五條前段，判決如主文。
中    華    民    國  九十七  年    五    月    一    日
                      最高法院刑事第十二庭
                          審判長法官  花  滿  堂
                                法官  黃  正  興
                                法官  陳  東  誥
                                法官  林  錦  芳
                                法官  黃  梅  月
      本件正本證明與原本無異
                                      書  記  官
中    華    民    國  九十七  年    五    月    六    日
                                                      Ｅ


司法院資訊處製作；財團法人民間司法改革基金會備份。
